【裁判字號】    99,訴,1968
【裁判日期】    990720
【裁判案由】    毒品危害防制條例
【裁判全文】
臺灣板橋地方法院刑事判決              99年度訴字第1968號
公  訴  人  臺灣板橋地方法院檢察署檢察官
被      告  甲○○
上列被告因毒品危害防制條例案件，經檢察官提起公訴（99年度
毒偵字第3698號），被告於準備程序中對被訴之事實為有罪陳述
，本院合議庭裁定由受命法官獨任行簡式審判程序，並判決如下
：
    主  文
甲○○施用第一級毒品，累犯，處有期徒刑捌月。
    事  實
一、甲○○有違反肅清煙毒條例案件前科；民國81年間，因違反
    肅清煙毒條例案件，經台灣台北地方法院以81年度訴字第24
    76號判決判處有期徒刑5 年6 月確定，84年1 月21日假釋出
    監（惟假釋嗣經撤銷）；又於84年間，因竊盜案，經台灣台
    北地方院以84年度訴字第1704號判決判處有期徒刑8 月確定
    ；另於84年間，因違反肅清煙毒條例案件，經台灣台北地方
    院以84年度訴字第1904號判決判處有期徒刑5 年確定，前揭
    2 案所處徒刑，嗣經台灣台北地方院以85年度聲字第189 號
    裁定應執行有期徒刑5 年6 月確定，併與前揭假釋撤銷後所
    應執行之殘刑3 年4 月18日經接續執行後，於89年4 月18日
    假釋出監（然假釋嗣仍經撤銷）；再於91年間，因施用毒品
    案件，經台灣台北地方法院以91年度毒聲字第1117號裁定送
    勒戒處所施以觀察、勒戒後，因認有繼續施用毒品傾向，復
    由同法院以91年度毒聲字第1276號裁定令入戒治處所強制戒
    治，嗣於92年5 月8 日經停止戒治出所（惟自同日接續執行
    前開假釋撤銷後所應執行之殘刑，迄95年11月15日縮短刑期
    執行完畢出監）併付保護管束，其保護管束期間至92年7 月
    4 日期滿，未經撤銷停止戒治，視為強制戒治執行完畢，該
    次施用毒品犯行並經臺灣臺北地方法院檢察署檢察官以92年
    度戒毒偵字第138 號為不起訴處分確定；又於96年間，因施
    用毒品案件，經本院以96年度訴字第518 號判決判處有期徒
    刑10月確定，上訴後由臺灣高等法院以96年度上訴字第1939
    號駁回上訴確定，嗣因合於中華民國96年罪犯減刑條例規定
    ，經臺灣高等法院以96年度聲減字第4284號裁定減為有期徒
    刑5 月；再於96年間，仍因施用毒品案件，經臺灣臺北地方
    法院以96年度訴字第1872號判決判處有期徒刑10月確定，上
    開2 案所處徒刑，嗣經臺灣臺北地方法院以97年度聲字第18
    56號裁定應執行有期徒刑1 年2 月確定，於98年6 月9 日縮
    刑期滿執行完畢；詎仍基於施用第一級毒品海洛因之犯意，
    於99年3 月24日某時許，在臺北縣中和市○○路86號5 樓住
    處內，以將海洛因摻水置於針筒內注射身體之方式，施用海
    洛因1 次，嗣於翌日因涉嫌竊盜案為警通知至臺北市政府警
    察局萬華分局漢中街派出所製作筆錄，甲○○且同意接受員
    警採尿，其尿液檢體經送驗後呈嗎啡陽性反應。
二、案經臺北市政府警察局萬華分局移送臺灣板橋地方法院檢察
    署檢察官偵查後起訴。
    理  由
一、認定犯罪事實所憑之證據及理由：
(一)、訊據被告對其在上揭時間、地點施用第一級毒品海洛因之事
    實，於本院審理中自白不諱；而其為警查獲時，同意接受員
    警採尿，經警將所採集被告尿液檢體送驗後，呈嗎啡陽性反
    應乙節，亦有臺北市政府警察局偵辦毒品案件尿液檢體委驗
    單、台灣尖端先進生技醫藥股份有限公司於99年4 月8 日所
    出具之濫用藥物檢驗報告各1 紙附卷足憑（見偵查卷第10、
    11頁），足徵被告前開自白應與事實相符，可以採信。
(二)、按觀察、勒戒或強制戒治執行完畢釋放後，5 年內再犯施用
    第一、二級毒品之罪者，檢察官應依法追訴，毒品危害防制
    條例第23條第2 項定有明文；次按修正毒品危害防制條例就
    施用毒品者，僅於「初犯」及「5 年後再犯」二種情形，有
    其追訴條件之限制，即須於初犯經觀察、勒戒或強制戒治釋
    放後，5 年內均無施用毒品之行為，始能認其前所實施之觀
    察、勒戒或強制戒治已足遮斷毒癮，而得於5 年後再犯時，
    再予適用初犯之規定，重行觀察、勒戒等程序；倘5 年內已
    經再犯，被依法追訴處罰，縱其第3 次（或第3 次以上）施
    用毒品之時間在初犯釋放5 年以後，即與「5 年後再犯」之
    情形有別，且因已於「5 年內再犯」，顯見其再犯率甚高，
    原實施觀察、勒戒或強制戒治，已無法收其實效，而無5 年
    戒斷期之存在，自無再經觀察、勒戒及強制戒治之必要，應
    由檢察官逕行起訴；最高法院著有95年度台非字第59號判決
    、95年度台非字第65號判決意旨可供參照；查被告前於91年
    間，因施用毒品案件，經台灣台北地方法院以91年度毒聲字
    第1117號裁定送勒戒處所施以觀察、勒戒後，因認有繼續施
    用毒品傾向，復由同法院以91年度毒聲字第1276號裁定令入
    戒治處所強制戒治，嗣於92年5 月8 日經停止戒治出所（惟
    自同日接續執行前開假釋撤銷後所應執行之殘刑，迄95年11
    月15日縮短刑期執行完畢出監）併付保護管束，其保護管束
    期間至92年7 月4 日期滿，未經撤銷停止戒治，視為強制戒
    治執行完畢，該次施用毒品犯行並經臺灣臺北地方法院檢察
    署檢察官以92年度戒毒偵字第138 號為不起訴處分確定；又
    於96年間，因施用毒品案件，經本院以96年度訴字第518 號
    判決判處有期徒刑10月確定，上訴後由臺灣高等法院以96年
    度上訴字第1939號駁回上訴確定，嗣因合於中華民國96年罪
    犯減刑條例規定，經臺灣高等法院以96年度聲減字第4284號
    裁定減為有期徒刑5 月；再於96年間，仍因施用毒品案件，
    經臺灣臺北地方法院以96年度訴字第1872號判決判處有期徒
    刑10月確定，上開2 案所處徒刑，嗣經臺灣臺北地方法院以
    97年度聲字第1856號裁定應執行有期徒刑1 年2 月確定，於
    98年6 月9 日縮刑期滿執行完畢等情，有臺灣高等法院被告
    前案紀錄表在卷可憑，是被告於92年7 月4 日戒治期滿，未
    經撤銷停止戒治，視為強制戒治執行完畢後5 年以內之96年
    間，既仍因有施用毒品犯行，由法院判處罪刑確定，依諸前
    開條例規定及最高法院判決意旨，因被告在觀察勒戒、強制
    戒治執行完畢釋放後5 年內，業有施用毒品行為，則被告本
    次於99年3 月24日所為之施用毒品行為，即與5 年後再犯之
    情形有別，無再經觀察、勒戒、強制戒治之必要，應由檢察
    官逕行起訴，附此敘明；綜上，本件事證已明，被告犯行堪
    以認定。
二、應適用之法律、科刑審酌事由暨沒收物之處理：
(一)、核被告本件所為，係犯毒品危害防制條例第10條第1 項之施
    用第一級毒品罪；其施用第一級毒品海洛因前持有該毒品之
    行為，為其後施用之高度行為所吸收，不另論罪；又被告有
    如事實欄所述之前科暨刑之執行情形，有前揭臺灣高等法院
    被告前案紀錄表附卷可憑，是其於有期徒刑執行完畢後，5
    年以內，因故意再犯本件有期徒刑以上之罪，為累犯，應依
    刑法第47條第1 項規定，加重其刑。
(二)、爰審酌被告曾因施用毒品犯行受觀察勒戒、強制戒治、刑罰
    執行，復犯本件之罪，甚屬不該，惟犯後坦承犯行，態度良
    好，並兼衡其犯罪之動機、目的、手段等一切情狀，就其本
    件犯行，量處如主文所示之刑，以示儆懲。
據上論斷，應依刑事訴訟法第273 條之1 第1 項、第299 條第1
項前段，毒品危害防制條例第10條第1 項，刑法第11條、第47條
第1 項，判決如主文。
本案經檢察官高智美到庭執行職務。
中    華    民    國    99    年    7    月    20    日
                  刑事第十九庭  法  官  陳明偉
以上正本證明與原本無異。
如不服本判決，應於判決送達後10日內，向本院提出上訴狀。
                                書記官  陳玉心
中    華    民    國    99    年    7    月    20    日
附錄本案論罪科刑法條全文：
毒品危害防制條例第十條
施用第一級毒品者，處六月以上五年以下有期徒刑。
施用第二級毒品者，處三年以下有期徒刑。

司法院資訊處製作；財團法人民間司法改革基金會備份。
